# 基金回购

提问人：圣媛 时间：2020-04-29 11:57:00
某财政局是被审计公司A的控股股东，财政局授权A向某行建设基金公司B以货币形式增加A的注册资本 8000 万，用于某工程建设局C负责的政府专项建设项目（项目资金来源由中央省市县共同筹集解决）。基金投资回收方式为收购选择权方式，基金投入期限 10 年，逐年回购基金股权，回购额度 8000 万和投资收益 500 万。政府文件显示：回购额度及投资后搜易逐年纳入地方财政预算。
问题 1 、账务处理：一、A公司 2017 年收到基金公司B的 8000 万，增加实收资本；A付给工程建设局C时，记其他应收款-C。二、每年收到C转入的 800 万，冲减其他应收款-C；A转付给基金公司B时，挂其他应收款-B。请问以上A账务处理是否正确？
问题 2 、财政局又授予A将基金回购转为财政局控股的D公司。由D每年支付基金公司B的回购资金。A的股权变更为：基金公司 8000 万注册资本减少 1600 万去增加D公司注册资本。这个账务处理怎么做？

回答人：chenyiwei
1 、建议进一步分析该安排的实质，相关项目应确认为谁的资产等，不能一律通过往来挂账。
2 、需根据具体回购安排确定，并关注D的回购和持股是否为暂时性的。